# 审计客户存在大量现金收支（未通过银行收付）是否合法？

提问人：dreamerealist 时间：2014-11-18 20:24:14
一个审计客户，因为业务多以现金收取，因此，很多时候也直接用现金支付各种开支。 请问是否不合法？如果不合法，审计师有什么责任？

回答人：chenyiwei
1 、《现金管理暂行条例》中关于禁止现金坐支的规定。 2 、直接收取和支付现金可能导致的内部控制缺陷和较高程度的审计风险需要关注。

提问人：jxq425 时间：2014-11-18 23:43:25
请教陈老师，那是否此类业务就一定不能承接？

回答人：chenyiwei
根据你所在事务所的风险管理政策而定。但这应当是高风险业务。